高雄高等行政法院裁定
                                       100年度簡字第79號
原      告  劉仁瑞
被      告  高雄市西區稅捐稽徵處（承受原高雄市稅捐稽徵處
            業務）
代  表  人  吳新福  處長
訴訟代理人  曾子玲
上列當事人間牌照稅事件，原告不服高雄市政府中華民國100年2
月25日高市府四維法一字第1000019663號訴願決定，提起行政訴
訟，本院裁定如下：
    主  文
原告之訴駁回。
訴訟費用由原告負擔。
    理  由
一、按原告起訴不合程式或不備其他要件者，行政法院應以裁定
    駁回之，行政訴訟法第107條第1項第10款定有明文。次按「
    納稅義務人對於核定稅額通知書之處分如有不服，應依規定
    格式敘明理由，連同證明文件，依下列規定，申請復查：一
    、依核定稅額通知書所載有應納稅額或應補徵稅額者，應於
    繳款書送達後，於繳納期間屆滿翌日起算30日內，申請復查
    。」「滯納金、利息、滯報金、怠報金、短估金及罰鍰等，
    除本法另有規定者外，準用本法有關稅捐之規定。」分別為
    稅捐稽徵法第35條第1項第1款及第49條前段所明定。又按「
    交通工具所有人或使用人未於繳款書所載繳納期間內繳清應
    納稅款者，每逾2日按滯納數額加徵百分之一滯納金，逾30
    日仍未繳納者，移送法院強制執行。」為使用牌照稅法第25
    條所明定。又「納稅義務人逾期繳納稅款，經依稅捐稽徵法
    第20條及相關稅法規定加徵滯納金者，該項加徵之行為，核
    屬行政處分，納稅義務人如對該項處分不服，申請復查者，
    依稅捐稽徵法第49條準用同法第35條規定，應於計徵滯納金
    之期間（30日）屆滿之翌日起算30日內提出申請。」亦經財
    政部94年5月19日台財稅字第09404524800號令釋示在案。
二、緣原告所有車號ＷＯ─3266自用小客車（下稱系爭車輛），
    其民國93年至95年應繳納使用牌照稅分別為新台幣（下同）
    28,220元、28,220元及20,102元（系爭車輛牌照於95年9月1
    8日因逾檢經監理機關逕為註銷，故95年使用牌照稅計算至9
    5年9月17日止），該等繳款書經被告以雙掛號郵件委託郵局
    寄送戶籍地（高雄市前鎮區草衙中1巷16號），惟均遭退回
    ，被告遂依行政程序法第78條規定，分別於93年12月2日、9
    4年10月6日、95年11月28日辦理公示送達，請原告自公告日
    起20日內至被告處領取繳款書並繳納之，然原告逾期仍未繳
    納，被告乃依使用牌照稅法第25條規定，分別加徵滯納金4,
    233元、4,233元及3,015元，並於98年12月1日移送法務部行
    政執行署高雄行政執行處強制執行，原告不服，於99年5月1
    2日申請復查，經被告以其已逾復查法定期間為由，作成程
    序不合駁回之決定，原告仍表不服，提起訴願，亦遭決定駁
    回，原告遂提起本件行政訴訟，主張略謂：系爭車輛85年9
    月15日第一次失竊，經高雄縣政府警察局仁武分局尋獲，板
    金及車前板檔被撞壞。相隔不久又被竊，經橋頭派出所尋獲
    後就無法行駛，勉強開回，93年又失竊後即不知去向，原告
    不懂法令，不知要報案，也未向監理單位辦理報廢，不知法
    令要罰這麼多錢，99年行政執行處已向台南郵局扣款，希望
    能與被告協商等語，並聲明求為判決撤銷訴願決定及原處分
    。
三、經查，原告所有系爭車輛93年至95年應繳納使用牌照稅28,2
    20元、28,220元及20,102元繳款書經被告以雙掛號郵件委託
    郵局寄送戶籍地（高雄市前鎮區草衙中1巷16號），惟均遭
    退回，被告遂依行政程序法第78條規定，分別於93年12月2
    日、94年10月6日、95年11月28日辦理公示送達，請原告自
    公告日起20日內至被告處領取繳款書並繳納之，然原告逾期
    仍未繳納，被告乃依使用牌照稅法第25條規定，分別加徵滯
    納金4,233元、4,233元及3,015元，並於98年12月1日移送法
    務部行政執行署高雄行政執行處強制執行，此有系爭車輛93
    、94、95年使用牌照稅繳款書、原告戶籍資料、郵局回執掛
    號、被告93年12月2日高市稽機字第0930050459號、94年10
    月6日高市稽機字第0940039312號、95年11月28日高市稽機
    字第0952602716號公告及徵銷明細檔查詢表等附於原處分卷
    可稽，是原告對於被告核定之使用牌照稅課稅處分及加徵滯
    納金處分如有不服，依首揭稅捐稽徵法第35條第1項第1款、
    第49條前段規定及財政部94年5月19日台財稅字第094045248
    00號令，自應分別於93、94、95年使用牌照稅繳款書所載展
    延繳款期間屆滿日94年1月26日、94年12月1日、96年2月2日
    之翌日起算30日內；及自展延繳款期間屆滿後計徵滯納金之
    期間（30日）屆滿之翌日起算30日內提出復查之申請。詎原
    告卻遲至99年5月12日始向被告申請復查，顯已逾申請復查
    之30日法定不變期間，原核定使用牌照稅課稅處分及加徵滯
    納金處分即屬確定。從而復查決定及訴願決定遞自程序上予
    以駁回，揆諸首揭規定，並無不合。原告對於已確定之行政
    處分復向本院提起撤銷訴訟，即屬不備起訴要件，自為法所
    不許，應予駁回。又依程序不合，實體不究之原則，原告所
    述有關系爭車輛多次失竊及希望能與被告協商之主張，自毋
    庸加以審究，併此敘明。
四、據上結論，依行政訴訟法第107條第1項第10款、第104條、
    民事訴訟法第95條、第78條，裁定如主文。
中    華    民    國    100   年    7     月    13    日
                  高雄高等行政法院第一庭
                                  法  官  呂 佳 徵
以上正本係照原本作成。
如不服本裁定，應於送達後10日內，向本院提出抗告狀並表明抗
告理由，如於本裁定宣示後送達前提起抗告者，應於裁定送達後
10日內補提抗告理由書（須按他造當事人人數附繕本）。
中    華    民    國    100   年    7     月    13    日

                                  書記官  李 建 霆
附註:
行政訴訟法第235條（第1項、第2項）:
對於適用簡易程序之裁判提起上訴或抗告，須經最高行政法院之
許可。
前項許可，以訴訟事件所涉及之法律見解具有原則性者為限。